# 地基部分实际发生的成本

提问人：安好 时间：2020-08-09 23:01:00
《上市公司执行企业会计准则案例解析（ 2020 ）》 320 页案例6-06，最后的结论是：截至2*19年 12 月 31 日，地基部分实际发生的成本 200 万元应当计入当期损益。请教陈版，这里的当期损益应该是什么科目？地基成本计入当期损益是个案处理，还是普遍适用的做法？谢谢！

回答人：chenyiwei
1 、主营业务成本。
2 、这是普遍做法。关键点是：在以产出法衡量履约进度时，不能仅仅为了平滑各期利润而将部分已发生成本予以递延，而是要看拟递延的这部分成本是否满足准则第二十六条所列的三项条件，特别是“该成本增加了企业未来用于履行履约义务的资源”是否满足，即所递延的成本需与未来的履约相关。

提问人：心海拂清风 时间：2020-09-08 08:05:09
请教下陈版主，《上市公司执行企业会计准则案例解析（ 2020 ）》 320 页案例6-06，地基实际发生的成本并未增加未来履行履约义务的资源，我理解建造大楼肯定是先要打地基，没有地基也不能看盖大楼，为啥就没有增加未来的资源，加上第地基的成本是可以找客户收回的，我理解该递延的地基成本与未来的履约相关，地基成本计入当期损益是普遍适用的做法没有理解，请教下陈老师地基成本为啥要计入损益？逻辑是什么？实物中很难说服委托方计入损益，谢谢。

回答人：chenyiwei
因为产出法下根据特定节点确定履约进度。截至这一节点，对应的收入已确认，相应地对地基工程的控制权已经转移给客户，就看作该部分已发生成本与后续履约无关了。

提问人：心海拂清风 时间：2020-09-08 08:05:09
该案例的意思是截至这一节点，对应的收入已确认 210 万，主营业务成本需要确认 200 万，而不是根据产出法的履约进度确认营业成本 168 万，这样理解合理吗？谢谢。

回答人：chenyiwei
是，关键点是不能仅仅为了平滑各期毛利率而将不符合递延条件的合同履约成本予以递延。